臺灣臺中地方法院刑事判決
111年度訴字第1423號
公  訴  人  臺灣臺中地方檢察署檢察官
被      告  李國賓


上列被告因違反毒品危害防制條例案件，經檢察官提起公訴（11
1年度毒偵字第1919號），被告就被訴事實均為有罪之陳述，經
告知簡式審判程序意旨，並聽取當事人之意見後，本院合議庭裁
定依簡式審判程序，判決如下：
    主    文
乙○○施用第一級毒品，累犯，處有期徒刑柒月；又施用第二級毒
品，累犯，處有期徒刑參月，如易科罰金，以新臺幣壹仟元折算
壹日。
    犯罪事實
一、乙○○分別基於施用第一級毒品海洛因及第二級毒品甲基安非
    他命之犯意，於民國111年2月11日18時許，在南投縣草屯鎮
    友人住處，先以將海洛因摻入香菸點燃吸食之方式，施用第
    一級毒品海洛因1次，隨後再以將甲基安非他命置入玻璃球
    內以火燒烤吸食煙霧之方式，施用第二級毒品甲基安非他命
    1次。嗣因其為毒品列管採驗人口，經警通知於111年2月13
    日13時48分許到場採集尿液送驗，結果呈嗎啡、安非他命及
    甲基安非他命陽性反應，始查悉上情。
二、案經臺中市政府警察局霧峰分局報告臺灣臺中地方檢察署檢
    察官偵查起訴。 
    理    由
一、訊據被告乙○○對前開犯罪事實均坦承不諱(見本院卷第295至
    296頁)，且經警於111年2月13日13時48分許採集之尿液檢體
    經送驗結果，結果呈安非他命及甲基安非他命、嗎啡陽性反
    應，此有毒偵卷所附之臺中市政府警察局霧峰分局成功派出
    所職務報告書（第37頁）、臺中市政府警察局霧峰分局毒品
    尿液真實姓名對照表（第41頁）、欣生生物科技股份有限公
    司濫用藥物尿液檢驗報告（第43頁）、應受尿液採驗人尿液
    檢體採集送驗記錄（第45頁）各1份在卷可考，足徵被告前
    開任意性自白與事實相符，可以採信；本案事證明確，被告
    犯行均堪以認定。
二、論罪科刑
㈠、按觀察、勒戒或強制戒治執行完畢釋放後，3年內再犯第10條
    之罪者，檢察官或少年法院（地方法院少年法庭）應依法追
    訴或裁定交付審理，毒品危害防制條例第23條第2項定有明
    文。被告前曾因施用毒品案件，經臺灣南投地方法院以108
    年度毒聲字第64號裁定送執行觀察、勒戒後，認有繼續施用
    毒品之傾向，再經臺灣南投地方法院以108年度毒聲字第123
    號裁定令入戒治處所施以強制戒治，嗣於109年9月7日停止
    處分執行出監，並由臺灣南投地方檢察署以109年度戒毒偵
    字第20號為不起訴處分確定，是被告於前揭強制戒治執行完
    畢釋放後，3年內再犯本案施用第一級、第二級毒品犯行，
    檢察官依法提起公訴，程序上自無不合，先予敘明。
㈡、核被告所為，係犯毒品危害防制條例第10條第1項之施用第一
    級毒品罪及同條例第10條第2項之施用第二級毒品罪。其施
    用第一級毒品海洛因及第二級毒品甲基安非他命前持有第一
    級毒品海洛因及第二級毒品甲基安非他命之低度行為，應為
    施用之高度行為所吸收，不另論罪。又被告所犯前開2罪，
    犯意各別，行為互殊，應予分論併罰。
㈢、被告前於102年間，因竊盜案件，經本院以102年度易字第659
    號判決判處有期徒刑6月確定，復因違反臺灣地區與大陸地
    區人民關係條例案件，經臺灣高等法院臺中分院以104年度
    上訴字第679號判決判處有期徒刑1年6月，經最高法院以105
    年度台上字第1036號判決上訴駁回確定，嗣經臺灣高等法院
    臺中分院以105年度聲字第1909號裁定應執行有期徒刑1年10
    月確定，於106年10月27日縮短刑期假釋付保護管束，並於1
    07年1月30日保護管束期滿未經撤銷假釋，視為執行完畢之
    情，有臺灣高等法院被告前案紀錄表在卷可憑，其受徒刑執
    行完畢後，5年以內故意再犯本案有期徒刑以上之2罪，均為
    累犯，本院依司法院釋字第775號解釋意旨，衡量被告未因
    前案經徒刑執行完畢後產生警惕作用，顯見其刑罰反應力薄
    弱，且依本案犯罪情節及被告所侵害之法益，經依累犯規定
    加重其刑，並未使被告所受刑罰超過其所應負擔之罪責，爰
    就其本案所犯2罪均依刑法第47條第1項規定加重其刑。
㈣、爰審酌被告前有多次施用毒品前科，有臺灣高等法院被告前
    案紀錄表在卷可查，素行不佳，且其曾因施用毒品經觀察、
    勒戒、強制戒治及刑之執行後，猶未能深切體認毒品危害己
    身之鉅，及早謀求脫離毒害之道，反而伺機再犯，未見有何
    收斂、警惕之意，無視於毒品對健康之戕害及國家杜絕毒品
    犯罪之禁令，行為實不足取，惟念及被告犯後均坦承犯行，
    且施用毒品固戕害個人健康至深，然就他人權益之侵害仍屬
    有限，兼衡其犯罪動機、目的、手段，及其自述智識程度、
    職業、家庭生活經濟狀況（見本院卷第297頁）等一切情狀
    ，分別量處如主文所示之刑，並就施用第二級毒品部分諭知
    易科罰金之折算標準，以示懲儆。
據上論斷，應依刑事訴訟法第273條之1第1項、第299條第1項前
段，判決如主文。
本案經檢察官李毓珮提起公訴，檢察官甲○○、丙○○到庭執行
職務。
中　　華　　民　　國　　111 　年　　11　　月　　24　　日
                  刑事第十六庭  法  官  張雅涵
以上正本證明與原本無異。
如不服本判決應於收受判決後20日內向本院提出上訴書狀，並應
敘述具體理由；其未敘述上訴理由者，應於上訴期間屆滿後20日
內向本院補提理由書（均須按他造當事人之人數附繕本）「切勿
逕送上級法院」。
                                書記官  曾惠雅
中　　華　　民　　國　　111 　年　　11　　月　　25　　日
附錄本案論罪科刑法條
毒品危害防制條例第10條
施用第一級毒品者，處6月以上5年以下有期徒刑。
施用第二級毒品者，處3年以下有期徒刑。